ACORDAO-COMPLETO-2462690

ACÓRDÃO 4769/2021 ATA 8/2021 - PRIMEIRA CÂMARA

VISTOS, relatados e discutidos estes autos de processo de tomada de contas especial instaurada pela Secretaria Especial de Cultura em razão de não comprovação da regular aplicação dos recursos captados por força do projeto cultural Pronac 09-2780, intitulado "Festival de Chorinho de Salvador - Bahia", que consistia na realização de eventos musicais gratuitos em diversos locais daquela capital.
ACORDAM os Ministros do Tribunal de Contas da União, reunidos em sessão desta 1ª Câmara, ante as razões expostas pelo relator, e com fundamento nos arts. 1º, inciso I, 12, § 3º, 16, inciso III, alíneas "b" e "c", e §§2º e 3º, 19, 23, inciso III, 26, 28, inciso II, e 57 da Lei 8.443/1992 c/c os arts. 1º, inciso I, 209, incisos II e III, 210, 214, inciso III, alíneas "a" e "b", 215 a 217 e 267 do Regimento Interno, em:
9.1. declarar revel Marcelo Moreira Cardoso;
9.2. julgar irregulares as contas de Marcelo Moreira Cardoso, condenando-o ao pagamento da importância a seguir especificada, atualizada monetariamente e acrescida dos juros de mora, calculada a partir da data discriminada até a data da efetiva quitação do débito, a ser recolhida aos cofres do Fundo Nacional de Cultura.
		Débito relacionado ao responsável Marcelo Moreira Cardoso (CPF: XXX.543.525-XX) :
	Data de ocorrência
	Valor histórico (R$) 

	13/8/2010
	283.020,00

9.3. aplicar ao responsável Marcelo Moreira Cardoso multa de R$ 20.000,00 (vinte mil reais) , a ser recolhida aos cofres do Tesouro Nacional, atualizada monetariamente desde a data deste acórdão até a data do efetivo recolhimento, se paga após o vencimento do prazo estipulado;
9.4. fixar prazo de 15 (quinze) dias, a contar das notificações, para comprovação, perante o Tribunal, do recolhimento das dívidas acima imputadas;
9.5. autorizar a cobrança judicial das dívidas, caso não atendidas as notificações;
9.6. autorizar, caso venha a ser solicitado, o pagamento das dívidas em até 36 (trinta em seis) parcelas mensais consecutivas, a primeira a ser paga no prazo acima fixado e as demais, a cada 30 (trinta) dias a contar da parcela anterior, com incidência, sobre cada valor mensal atualizado monetariamente, de juros de mora, na forma da legislação em vigor, e alertar o responsável que a falta de comprovação do recolhimento de qualquer parcela importará no vencimento antecipado do saldo devedor;
9.7. fixar o vencimento da primeira parcela em 15 (quinze) dias, a contar do recebimento das notificações, e o das demais a cada 30 (trinta) dias, com incidência dos respectivos encargos legais sobre o valor de cada prestação;
9.8. alertar o responsável que a inadimplência de qualquer parcela acarretará vencimento antecipado do saldo devedor;
9.9. dar ciência desta decisão ao responsável, à Secretaria Especial da Cultura e ao Procurador-Chefe da Procuradoria da República no Estado da Bahia, para as providências cabíveis, com a informação de que o inteiro teor deste Acórdão e do Relatório e do Voto que o fundamentaram está disponível para consulta no endereço eletrônico www.tcu.gov.br/acordaos.

Tomada de Contas Especial instaurada pela Secretaria Especial de Cultura em desfavor do Sr. Marcelo Moreira Cardoso, em razão da não comprovação da regular aplicação dos recursos captados por força de projeto cultural Pronac 09-2780, intitulado Festival de Chorinho de Salvador  Bahia.

Primeira Câmara

Secretaria Especial da Cultura

3. Responsável: Marcelo Moreira Cardoso (XXX.543.525-XX)

13.1. Ministros presentes: Walton Alencar Rodrigues (Presidente), Vital do Rêgo e Jorge Oliveira (Relator).
13.2. Ministro-Substituto convocado: Marcos Bemquerer Costa.
13.3. Ministros-Substitutos presentes: Augusto Sherman Cavalcanti e Weder de Oliveira.

JORGE OLIVEIRA

Adoto como relatório a instrução elaborada no âmbito da Secretaria de Controle Externo de Tomada de Contas Especial (SecexTCE) , inserta à peça 52, que contou com a anuência dos dirigentes da unidade técnica (peças 53-54) e do Ministério Público (peça 55) :
"INTRODUÇÃO
	Cuidam os autos de tomada de contas especial instaurada pela Secretaria Especial de Cultura, em desfavor do Sr. Marcelo Moreira Cardoso, em razão de não comprovação da regular aplicação dos recursos repassados pela União, captados por força do projeto cultural Pronac 09-2780, intitulado 'Festival de Chorinho de Salvador - Bahia', que consistia na realização de eventos musicais gratuitos em diversos locais daquela capital (peça 1) .
HISTÓRICO
	Em 7/12/2017, com fundamento na IN/TCU 71/2012, alterada pela IN/TCU 76/2016 e DN/TCU 155/2016, o dirigente da instituição Secretaria Especial de Cultura autorizou a instauração da tomada de contas especial (peça 27) . O processo foi registrado no sistema e-TCE com o número 1050/2018.
	A Portaria nº 180 de 30 de novembro de 2009, autorizou a captação do valor de apoio, totalizando R$ 283.020,00, no período de 04/01/2010 a 31/12/2010 (peça 5) , com prazo para execução dos recursos 30/08/2009 a 31/12/2010 (peça 21) , recaindo o prazo para prestação de contas em 30/1/2011.
	A empresa proponente captou recursos autorizados, no montante de R$ 283.020,00, os quais foram creditados na conta bancária específica em 13/8/2010  (peça 13) . 
	O fundamento para a instauração da Tomada de Contas Especial, conforme consignado na matriz de responsabilização originalmente elaborada pelo tomador de contas, foi a constatação da seguinte irregularidade: 
Não comprovou a efetiva realização do objeto/objetivo pactuado.
	A prestação de contas e complementações enviadas pela convenente (peças 6 a 14) foram analisadas por meio dos documentos constantes nas peças 24 e 25.
	O Parecer Técnico 012/2016-Sefic/Passivo/G2 (peça 24) concluiu que os objetivos do projeto cultural não foram alcançados, sugerindo a reprovação da prestação de contas. O Laudo Final nº 77/2016 - Sefic/Passivo/G2/C4 (peça 25, p. 1) ratificou as conclusões do parecer técnico.  
	O responsável arrolado na fase interna foi devidamente notificado e, diante da ausência de justificativas para elidir a irregularidade e da não devolução dos recursos, instaurou-se a tomada de contas especial.
	No Relatório de TCE 1050/2018 (peça 33) , o tomador de contas concluiu que o prejuízo importaria no valor original de R$ 283.020,00, imputando a responsabilidade a Marcelo Moreira Cardoso, na condição de proponente. 
	Em 7/2/2020, a Controladoria-Geral da União emitiu o relatório de auditoria (peça 35) , em concordância com o relatório do tomador de contas. O certificado de auditoria e o parecer do dirigente do órgão de controle interno concluíram pela irregularidade das presentes contas (peças 36 e 37) .
	Em 30/3/2020, o ministro responsável pela área atestou haver tomado conhecimento das conclusões contidas no relatório e certificado de auditoria, bem como do parecer conclusivo do dirigente do órgão de controle interno, manifestando-se pela irregularidade das contas, e determinou o encaminhamento do processo ao Tribunal de Contas da União (peça 38) .
	Na instrução inicial (peça 41) , ratificou-se as conclusões do Tomador de Contas. Com efeito, apesar de o responsável haver captado 100% dos recursos autorizados, realizou shows em um mesmo lugar, não havendo registros quanto ao número de apresentações, de bandas contratadas e de estimativa de público (peça 24, p. 1 e 4) , contrariando o projeto cultural aprovado, que contemplava a realização de oito shows gratuitos, com bandas de chorinho, em praças pública, em cinco localidades da região metropolitana de Salvador.
	Assim, concluiu-se pela necessidade de realização de citação para a seguinte irregularidade: 
Irregularidade: não comprovação da efetiva realização do projeto cultural Pronac 09-2780, realizado com recursos captados com amparo na Lei 8.313/1991.
	Evidências da irregularidade: documentos técnicos presentes nas peças 5, 23, 24, 25, 26 e 27.
	Normas infringidas: Portaria MinC nº 86/2014, Art. 6º, III, 'b' e 'c'. Lei 8.313/1991.
	Débito relacionado ao responsável Marcelo Moreira Cardoso (CPF: XXX.543.525-XX) :
	Data de ocorrência
	Valor histórico (R$) 

	13/8/2010
	283.020,00

		Cofre credor: Fundo Nacional de Cultura.
		Responsável: Marcelo Moreira Cardoso (CPF: XXX.543.525-XX) .
Conduta: não adotar as medidas necessárias para demonstrar a realização de oito shows, distribuídos em cinco localidades da região metropolitana de Salvador, com entrada gratuita, inviabilizando a comprovação da regular execução do Pronac 09-2780.
Nexo de causalidade: A não adoção das medidas necessárias para demonstrar a realização de oito shows, distribuídos em cinco localidades da região metropolitana de Salvador, com entrada gratuita, inviabilizou a comprovação da regular execução do Pronac 09-2780, resultando na presunção de dano ao erário.
Culpabilidade: não há excludentes de ilicitude, de culpabilidade e de punibilidade; é razoável supor que o responsável tinha consciência da ilicitude de sua conduta; era exigível conduta diversa da praticada, qual seja, comprovar por meio de documentos a efetiva execução dos oito shows, distribuídos em cinco localidades da região metropolitana de Salvador, com entrada gratuita. 
	Registra-se que, apesar de o Relatório de TCE 1050/2018 (peça 33) indicar o dia 5/8/2010 como a data do crédito dos recursos captados, na conta bancária do projeto, o crédito efetivamente ocorreu em 13/8/2010, conforme o extrato bancário juntado aos autos (peça 13) . Não obstante essa ressalva tenha sido feita na instrução inicial (peça 41, p. 1, item 4) , no encaminhamento nela proposto indicou-se, equivocadamente, a data de 5/8/2010 (peça 41, p. 4, item 26 'a') , a qual veio a constar no demonstrativo de débito que acompanhou a citação.
	O equívoco, todavia, não resultou em qualquer prejuízo ao responsável, porquanto o valor do débito atualizado a partir de ambas as datas é coincidente, conforme registrado nos demonstrativos de débito acostados às peças 50 e 51. Assim, adotou-se na presente instrução o demonstrativo de débito com a data correta de 13/8/2010, procedendo-se ao ajuste correspondente na matriz de responsabilização no e-tce.
	Em cumprimento ao pronunciamento da unidade (peça 43) , foi efetuada citação do responsável Marcelo Moreira Cardoso, nos moldes adiante:
	Comunicação: Ofício 33872/2020 - Seproc (peça 45) 
Data da Expedição: 31/8/2020
Data da Ciência: 29/10/2020 (peça 46) 
Nome Recebedor: Ilegível.
Observação: Ofício enviado para o endereço do responsável, conforme pesquisa na base de dados no sistema da Receita Federal, custodiada pelo TCU.
Fim do prazo para a defesa: 13/11/2020
	
	Conforme Despacho de Conclusão das Comunicações Processuais (peça 47) , as providências inerentes às comunicações processuais foram concluídas. 
	Transcorrido o prazo regimental, o responsável Marcelo Moreira Cardoso permaneceu silente, devendo ser considerado revel, nos termos do art. 12, § 3º, da Lei 8.443/1992.
ANÁLISE DOS PRESSUPOSTOS DE PROCEDIBILIDADE DA IN/TCU 71/2012
Avaliação de Viabilidade do Exercício do Contraditório e Ampla Defesa
	Verifica-se que não houve o transcurso de mais de dez anos desde o fato gerador sem que tenha havido a notificação do responsável pela autoridade administrativa federal competente (art. 6º, inciso II, c/c art. 19 da IN/TCU 71/2012, modificada pela IN/TCU 76/2016) , uma vez que o fato gerador da irregularidade sancionada ocorreu em 5/8/2010, e o responsável foi notificado sobre a irregularidade pela autoridade administrativa competente conforme abaixo:
0. Marcelo Moreira Cardoso, por meio do Edital de Notificação s/n, publicado no DOU de 9/11/2017 (peça 28) .
Valor de Constituição da TCE 	
	Verifica-se, ainda, que o valor atualizado do débito apurado (sem juros) em 1/1/2017 é de R$ 434.520,61, portanto superior ao limite mínimo de R$ 100.000,00, na forma estabelecida conforme os arts. 6º, inciso I, e 19 da IN/TCU 71/2012, modificada pela IN/TCU 76/2016. 
OUTROS PROCESSOS/DÉBITOS NOS SISTEMAS DO TCU COM OS MESMOS RESPONSÁVEIS
	Informa-se que não foi encontrado débito imputável ao responsável em outros processos no Tribunal.
	A tomada de contas especial está, assim, devidamente constituída e em condição de ser instruída.
EXAME TÉCNICO
Da validade das notificações:
	Preliminarmente, cumpre tecer breves considerações sobre a forma como são realizadas as comunicações processuais no TCU. A esse respeito, destacam-se o art. 179, do Regimento Interno do TCU (Resolução 155, de 4/12/2002) e o art. 4º, inciso III, § 1º, da Resolução TCU 170, de 30 de junho de 2004, in verbis:
Art. 179. A citação, a audiência ou a notificação, bem como a comunicação de diligência, farse-ão:
I - mediante ciência da parte, efetivada por servidor designado, por meio eletrônico, fac-símile, telegrama ou qualquer outra forma, desde que fique confirmada inequivocamente a entrega da comunicação ao destinatário;
II - mediante carta registrada, com aviso de recebimento que comprove a entrega no endereço do destinatário;
III - por edital publicado no Diário Oficial da União, quando o seu destinatário não for localizado
 (...) 
Art. 3º As comunicações serão dirigidas ao responsável, ou ao interessado, ou ao dirigente de órgão ou entidade, ou ao representante legal ou ao procurador constituído nos autos, com poderes expressos no mandato para esse fim, por meio de:
I - correio eletrônico, fac-símile ou telegrama;
II - servidor designado;
III - carta registrada, com aviso de recebimento;
IV - edital publicado no Diário Oficial da União, quando o seu destinatário não for localizado, nas hipóteses em que seja necessário o exercício de defesa.
Art. 4º. Consideram-se entregues as comunicações:
I - efetivadas conforme disposto nos incisos I e II do artigo anterior, mediante confirmação da ciência do destinatário;
II - realizadas na forma prevista no inciso III do artigo anterior, com o retorno do aviso de recebimento, entregue comprovadamente no endereço do destinatário;
III - na data de publicação do edital no Diário Oficial da União, quando realizadas na forma prevista no inciso IV do artigo anterior.
§ 1º O endereço do destinatário deverá ser previamente confirmado mediante consulta aos sistemas disponíveis ao Tribunal ou a outros meios de informação, a qual deverá ser juntada ao respectivo processo.
 (...) 
	Bem se vê, portanto, que a validade da citação via postal não depende de que o aviso de recebimento seja assinado pelo próprio destinatário da comunicação, o que dispensa, no caso em tela, a entrega do AR em 'mãos próprias'. A exigência da norma é no sentido de o Tribunal verificar se a correspondência foi entregue no endereço correto, residindo aqui a necessidade de certeza inequívoca. 
	Não é outra a orientação da jurisprudência do TCU, conforme se verifica dos julgados a seguir transcritos:
São válidas as comunicações processuais entregues, mediante carta registrada, no endereço correto do responsável, não havendo necessidade de que o recebimento seja feito por ele próprio (Acórdão 3648/2013-TCU-Segunda Câmara, Relator Min. José Jorge) ;
É prescindível a entrega pessoal das comunicações pelo TCU, razão pela qual não há necessidade de que o aviso de recebimento seja assinado pelo próprio destinatário. Entregandose a correspondência no endereço correto do destinatário, presume-se o recebimento da citação. (Acórdão 1019/2008-TCU-Plenário, Relator Min. Benjamin Zymler) ;
As comunicações do TCU, inclusive as citações, deverão ser realizadas mediante Aviso de Recebimento - AR, via Empresa Brasileira de Correios e Telégrafos, bastando para sua validade que se demonstre que a correspondência foi entregue no endereço correto. (Acórdão 1526/2007-TCU-Plenário, Relator Min. Aroldo Cedraz) .
	A validade do critério de comunicação processual do TCU foi referendada pelo Supremo Tribunal Federal, nos termos do julgamento do MS-AgR 25.816/DF, por meio do qual se afirmou a desnecessidade da ciência pessoal do interessado, entendendo-se suficiente a comprovação da entrega do 'AR' no endereço do destinatário:
Ementa: agravo regimental. Mandado de segurança. Desnecessidade de intimação pessoal das decisões do tribunal de contas da união. art. 179 do regimento interno do TCU. Intimação do ato impugnado por carta registrada, iniciado o prazo do art. 18 da lei nº 1.533/51 da data constante do aviso de recebimento. Decadência reconhecida. Agravo improvido.
	O envio de carta registrada com aviso de recebimento está expressamente enumerado entre os meios de comunicação de que dispõe o Tribunal de Contas da União para proceder às suas intimações.
	O inciso II do art. 179 do Regimento Interno do TCU é claro ao exigir apenas a comprovação da entrega no endereço do destinatário, bastando o aviso de recebimento simples. 
Da revelia do responsável Marcelo Moreira Cardoso
	No caso vertente, a citação do responsável se deu por intermédio do Ofício 33872/2020-TCU/Seproc, de 24/8/2020, recebido em 29/10/2020 (AR à peça 46) , no endereço do responsável constante na base de dados da Receita Federal, conforme pesquisa realizada à peça 44.
	Nos processos do TCU, a revelia não leva à presunção de que sejam verdadeiras todas as imputações levantadas contra os responsáveis, diferentemente do que ocorre no processo civil, em que a revelia do réu opera a presunção da verdade dos fatos narrados pelo autor (Acórdão 1009/2018-TCU-Plenário, Relator Min. Bruno Dantas; 2369/2013 - TCU - Plenário, Relator Min. Benjamin Zymler e 2449/2013 - TCU - Plenário, Relator Min. Benjamin Zymler) . Dessa forma, a avaliação da responsabilidade do agente não pode prescindir da prova existente no processo ou para ele carreada. 
	Ao não apresentar sua defesa, o responsável deixou de produzir prova da regular aplicação dos recursos sob sua responsabilidade, em afronta às normas que impõem aos gestores públicos a obrigação legal de, sempre que demandados pelos órgãos de controle, apresentar os documentos que demonstrem a correta utilização das verbas públicas, a exemplo do contido no art. 93 do Decreto-Lei 200/1967: 'Quem quer que utilize dinheiros públicos terá de justificar seu bom e regular emprego na conformidade das leis, regulamentos e normas emanadas das autoridades administrativas competentes.' 
	Não obstante a revelia configurada neste processo, e em prestígio ao princípio da verdade real que informa os processos no TCU, foram os autos novamente compulsados, não se identificando qualquer elemento que pudesse ser aproveitado a seu favor. 
	Com efeito, em sua manifestação nos autos (peça 17) , o responsável apenas informou que o Festival de Chorinho de Salvador fora 'todo realizado em praça pública', sendo gratuito, uma vez que a lei municipal de Salvador-BA não permitia a cobrança de ingressos. Todavia, esse singelo esclarecimento não se prestou a demonstrar a realização dos oito shows, distribuídos em cinco localidades da região metropolitana de Salvador, na forma do Pronac 09-2780.
	Em se tratando de processo em que a parte interessada não se manifestou acerca das irregularidades imputadas, não há elementos para que se possa efetivamente aferir e reconhecer a ocorrência de boa-fé na conduta do responsável, podendo este Tribunal, desde logo, proferir o julgamento de mérito pela irregularidade das contas, conforme os termos dos §§ 2º e 6º do art. 202 do Regimento Interno do TCU. (Acórdão 2064/2011-TCU-Primeira Câmara (relator Min. Ubiratan Aguiar) , 6.182/2011-TCU-1ª Câmara (relator Min. Weber de Oliveira) , 4.072/2010-TCU-1ª Câmara (Relator Min. Valmir Campelo) , 1.189/2009-TCU-1ª Câmara (Relator Min. Marcos Bemquerer) , 731/2008-TCU-Plenário (Relator Min. Aroldo Cedraz) .
	Dessa forma, o responsável Marcelo Moreira Cardoso deve ser considerado revel, nos termos do art. 12, § 3º, da Lei 8.443/1992, devendo as contas serem julgadas irregulares, condenando-o ao débito apurado e aplicando-lhe a multa prevista no art. 57 da Lei 8.443/1992.
Prescrição da Pretensão Punitiva
	Vale ressaltar que a pretensão punitiva do TCU, conforme Acórdão 1441/2016-TCU-Plenário, Relator Min. Benjamin Zymler, que uniformizou a jurisprudência acerca dessa questão, subordina-se ao prazo geral de prescrição indicado no art. 205 do Código Civil, que é de dez anos, contado da data de ocorrência da irregularidade sancionada, nos termos do art. 189 do Código Civil, sendo este prazo interrompido pelo ato que ordenar a citação, a audiência ou a oitiva do responsável.
	No caso em exame, não ocorreu a prescrição, uma vez que a irregularidade sancionada ocorreu em 3/1/2011, e o ato de ordenação da citação ocorreu em 1/7/2020.
CONCLUSÃO
	Em face da análise promovida na seção 'Exame Técnico', verifica-se que o responsável Marcelo Moreira Cardoso não logrou comprovar a boa e regular aplicação dos recursos. Instado a se manifestar, optou pelo silêncio, configurando a revelia, nos termos do § 3º, do art. 12, da Lei 8.443/1992. Ademais, inexistem nos autos elementos que demonstrem a boa-fé do responsável ou a ocorrência de outras excludentes de culpabilidade.
	Vale ressaltar que a jurisprudência pacífica nesta Corte é no sentido da imprescritibilidade das ações de ressarcimento ao erário (Súmula TCU 282) . Dessa forma, identificado dano ao erário, devese instaurar e julgar o processo de tomada de contas especial para responsabilizar seus agentes causadores, respeitando o direito ao contraditório e à ampla defesa, independentemente de quando ocorreram os atos impugnados.
	Verifica-se também que não houve a prescrição da pretensão punitiva, conforme análise já realizada (item 35) .
	Tendo em vista que não constam dos autos elementos que permitam reconhecer a boa-fé do responsável, sugere-se que as suas contas sejam julgadas irregulares, nos termos do art. 202, § 6º, do Regimento Interno do TCU, com a imputação do débito atualizado monetariamente e acrescido de juros de mora, nos termos do art. 202, § 1º do Regimento Interno do TCU, descontado o valor eventualmente recolhido, com a aplicação da multa prevista no art. 57 da Lei 8.443/1992.
	Por fim, como não houve elementos que pudessem modificar o entendimento acerca das irregularidades em apuração, mantém-se a matriz de responsabilização presente na peça 40, com a retificação da data de ocorrência do débito (vide item 15) .
PROPOSTA DE ENCAMINHAMENTO
	Diante do exposto, submetemos os autos à consideração superior, propondo ao Tribunal:
considerar revel o responsável Marcelo Moreira Cardoso (CPF: XXX.543.525-XX) , para todos os efeitos, dando-se prosseguimento ao processo, com fulcro no art. 12, § 3º, da Lei 8.443/1992; 
julgar irregulares, nos termos dos arts. 1º, inciso I, 16, inciso III, alíneas b e c, da Lei 8.443/1992, c/c os arts. 19 e 23, inciso III, da mesma Lei, as contas do responsável Marcelo Moreira Cardoso (CPF: XXX.543.525-XX) , condenando-o ao pagamento da importância a seguir especificada, atualizada monetariamente e acrescida dos juros de mora, calculada a partir da data discriminada até a data da efetiva quitação do débito, fixando-lhe o prazo de quinze dias, para que comprove, perante o Tribunal, o recolhimento da referida quantia aos cofres do Fundo Nacional de Cultura, nos termos do art. 23, inciso III, alínea 'a', da citada lei, c/c o art. 214, inciso III, alínea 'a', do Regimento Interno do TCU.  
		Débito relacionado ao responsável Marcelo Moreira Cardoso (CPF: XXX.543.525-XX) :
	Data de ocorrência
	Valor histórico (R$) 

	13/8/2010
	283.020,00

Valor atualizado do débito (com juros) em 5/2/2021: R$ 606.202.41 (peça 51) .
aplicar ao responsável Marcelo Moreira Cardoso (CPF: XXX.543.525-XX) , a multa prevista no art. 57 da Lei 8.443/1992 c/c o art. 267 do Regimento Interno do TCU, fixando-lhe o prazo de quinze dias, a contar da notificação, para que comprove, perante o Tribunal (art. 214, III, alínea 'a', do Regimento Interno do TCU) , o recolhimento da dívida aos cofres do Tesouro Nacional, atualizada monetariamente desde a data do acórdão que vier a ser proferido por este Tribunal até a data do efetivo recolhimento, se paga após o vencimento, na forma da legislação em vigor;
	autorizar, desde logo, a cobrança judicial das dívidas, caso não atendida a notificação, na forma do disposto no art. 28, inciso II, da Lei 8.443/1992;
autorizar também, desde logo, se requerido, com fundamento no art. 26, da Lei 8.443, de 1992, c/c o art. 217, §§ 1º e 2º do Regimento Interno do TCU, o parcelamento da (s) dívida (s) em até 36 parcelas, incidindo, sobre cada parcela, corrigida monetariamente, os correspondentes acréscimos legais, fixando-lhe o prazo de quinze dias, a contar do recebimento da notificação, para comprovar, perante o Tribunal, o recolhimento da primeira parcela, e de trinta dias, a contar da parcela anterior, para comprovar os recolhimentos das demais parcelas, devendo incidir, sobre cada valor mensal, atualizado monetariamente, os juros de mora devidos, no caso do débito, na forma prevista na legislação em vigor, alertando o responsável de que a falta de comprovação do recolhimento de qualquer parcela importará o vencimento antecipado do saldo devedor, nos termos do § 2º do art. 217 do Regimento Interno deste Tribunal; 
enviar cópia do Acórdão a ser prolatado à Procuradoria da República no Estado da Bahia, nos termos do § 3º do art. 16 da Lei 8.443/1992, c/c o § 7º do art. 209 do Regimento Interno do TCU, para adoção das medidas cabíveis; e
enviar cópia do Acórdão que vier a ser proferido à Secretaria Especial da Cultura e ao responsável, para ciência;
informar à Procuradoria da República no Estado de Bahia, ao Secretaria Especial da Cultura e ao responsável que a presente deliberação, acompanhada do Relatório e do Voto que a fundamenta, está disponível para a consulta no endereço www.tcu.gov.br/acordaos, além de esclarecer que, caso requerido, o TCU poderá fornecer sem custos as correspondentes cópias, de forma impressa; e
informar à Procuradoria da República no Estado de Bahia que, nos termos do parágrafo único do art. 62 da Resolução TCU 259/2014, os procuradores e membros do Ministério Público credenciados nesta Corte podem acessar os presentes autos de forma eletrônica e automática, ressalvados apenas os casos de eventuais peças classificadas como sigilosas, as quais requerem solicitação formal."
		É o relatório.

não há

Procurador Júlio Marcelo de Oliveira

TOMADA DE CONTAS ESPECIAL. RECURSOS CAPTADOS POR FORÇA DE PROJETO CULTURAL. NÃO COMPROVAÇÃO DA REGULAR APLICAÇÃO. CITAÇÃO. REVELIA. CONTAS IRREGULARES. DÉBITO. MULTA. CIÊNCIA.

TOMADA DE CONTAS ESPECIAL (TCE)

Trata-se de processo de tomada de contas especial instaurada pela Secretaria Especial de Cultura em desfavor do Sr. Marcelo Moreira Cardoso, em razão da não comprovação da regular aplicação dos recursos captados por força de projeto cultural Pronac 09-2780, intitulado "Festival de Chorinho de Salvador - Bahia".
2.	O objeto do ajuste consistia na realização de oito shows gratuitos, com bandas de chorinho, em praças públicas, em cinco localidades da região metropolitana de Salvador.
3.	Foi autorizada a captação do total de R$ 283.020,00, no período de 04/01/2010 a 31/12/2010, com prazo de execução dos recursos de 30/08/2010 a 31/12/2010. O proponente captou a íntegra dos valores autorizados. O prazo para prestação de contas terminou em 30/01/2011.
4.	Na fase interna desta TCE, o responsável apenas informou que o Festival teria sido "todo realizado em praça pública", sem, todavia, comprovar a efetiva realização dos oito shows, distribuídos em cinco locais de Salvador.
5.	Regularmente citado, o responsável não compareceu aos autos, devendo ser considerado revel para todos os efeitos.
	Ante o exposto, tendo em vista a inocorrência da prescrição punitiva, uma vez que o prazo para a prestação de contas venceu em 03/01/2011 e o ato que ordenou a citação foi expedido em 1º/07/2020, anuo à proposta da unidade técnica respaldada pelo Ministério Público, submetendo à apreciação deste Colegiado a seguinte minuta de acórdão.
TCU, Sala das Sessões Ministro Luciano Brandão Alves de Souza, em 23 de março de 2021.
JORGE OLIVEIRA 
Relator